臺灣彰化地方法院刑事判決　　　　　　　96年度易字第1239號
公　訴　人　臺灣彰化地方法院檢察署檢察官
被　　　告　乙○○
上列被告因竊盜案件，經檢察官提起公訴（96年度偵字第6789號
），本院判決如下：
    主  文
乙○○竊盜，累犯，處有期徒刑月；又竊盜，累犯，處有期徒
刑肆月；又竊盜，累犯，處有期徒刑肆月。應執行有期徒刑玖月
。
    犯罪事實
一、乙○○曾於民國93年間因施用第1 級毒品等案件，經本院以
    93年度訴字第687 號、93年度訴字第1278號刑事判決分別判
    處有期徒刑10月、1 年確定後，經送監接續執行，於95年6
    月16日因縮短刑期假釋出監並付保護管束，並於95年8 月19
    日保護管束期滿視為執行完畢。復於96年間因竊盜案件，經
    本院於96年4 月30日以96年度易字第470 號刑事判決分別判
    處4 月、4 月，應執行有期徒刑7 月確定（尚未執行）。詎
    其仍不知悔改，復另各基於意圖為自己不法所有之犯意，分
    別於下列時、地為竊盜犯行：
  (一)於96年6 月14日晚上8 時許，騎乘其不知情之其兄蔣明宏所
    有車牌號碼NOZ —667 號重型機車，途經王清源（起訴書誤
    載為甲○○）經營設於彰化縣和美鎮○○里○○路15號之工
    廠前，適見該處並無設置大門，而逕行進入該無人居住之工
    廠內（所涉無故侵入他人建築物罪嫌部分，未據告訴），徒
    手竊盜王清源所有置於工廠內之銅製品1 袋（價值約新臺幣
    （下同）16,800元，重量約80公斤）得手後，並將前開竊得
    銅製品置於上揭機車腳踏板後騎乘機車載運藏放在位於彰化
    縣和美鎮○○路旁之某土地公廟後方草叢內。嗣其於96年6
    月15日日間某時，在彰化縣和美鎮○○路上，將前開竊得銅
    製品變賣予某不知情之舊貨商得款1,500 元花用完畢。
  (二)於96年6 月17日晚上9 時28分，騎乘前開機車至王清源經營
    設於上址之工廠前，適見該處仍無設置大門，而逕行進入該
    無人居住之工廠內（所涉無故侵入他人建築物罪嫌部分，未
    據告訴），徒手竊盜王清源所有置於工廠內之銅製品1 袋（
    價值約2,100 元，重量約10公斤）得手後，將竊得銅製品置
    於機車腳踏板後騎乘機車載運離去。嗣其於96年6 月18日日
    間某時，在彰化縣和美鎮○○路上，將前開竊得銅製品變賣
    予某不知情之舊貨商得款200 元花用完畢。
  (三)於96年6 月18日晚上8 時52分，仍騎乘上開機車至王清源經
    營設於上址之工廠前，適見該處仍無設置大門，而逕行進入
    該無人居住之工廠內（所涉無故侵入他人建築物罪嫌部分，
    未據告訴），徒手竊盜王清源所有置於工廠內之銅製品1 袋
    （價值約1,470 元，重量約7 公斤）得手後，將竊得銅製品
    置於機車腳踏板並騎乘前開機車載運離去之際，適為王清源
    發覺上前追趕，乙○○見狀隨即騎乘機車逃逸時，前開竊得
    之銅製品1 袋不慎自機車腳踏板掉落而為王清源取回。嗣經
    王清源調閱工廠監視錄影畫面並報警處理而循線查獲犯罪事
    實欄一(二)(三)所示之上情；另其於犯罪未發覺前，主動向該管
    公務員自首犯罪事實欄一(一)所示之1 次竊盜犯行，而接受裁
    判。
二、案經乙○○自首由彰化縣警察局和美分局報請臺灣彰化地方
    法院檢察署檢察官偵查起訴。
    理  由
一、程序部分：按被告以外之人於審判外之陳述，雖不符前4 條
    之規定，而經當事人於審判程式同意作為證據，法院審酌該
    言詞陳述或書面陳述作成時之情況，認為適當者，亦得為證
    據。當事人、代理人或辯護人於法院調查證據時，知有第15
    9 條第1 項不得為證據之情形，而未於言詞辯論終結前聲明
    異議者，視為有前項之同意，刑事訴訟法第159 條之5 定有
    明文。立法意旨在於傳聞證據未經當事人之反對詰問予以核
    實，原則上先予排除，惟若當事人已放棄詰問或未聲明異議
    ，基於證據資料愈豐富，愈有助於真實發現之理念，且強化
    言詞辯論主義，法院自可承認該傳聞證據例外擁有證據能力
    。經查，證人即被害人王清源於警詢中陳述（參見臺灣彰化
    地方法院檢察署96年度偵字第6789號偵查卷宗第6 頁至第7
    頁），雖係被告以外之人於審判外之陳述，性質上屬傳聞證
    據，惟經檢察官、被告均同意作為證據，又本院審酌該言詞
    陳述作成時之情況，並查無其他不法之情狀，足認為得為本
    案之證據，依刑事訴訟法第159 條之5 之規定，有證據能力
    。
二、訊據被告對其於上揭時、地，分別竊盜3 次之事實，於警詢
    、偵訊及本院審理時，均坦承不諱，核與證人即被害人王清
    源於警詢中陳述內容相符（參見臺灣彰化地方法院檢察署96
    年度偵字第6789號偵查卷宗第6 頁至第7 頁），且有犯罪事
    實欄一(二)(三)所示時間之監視器翻拍照片、現場照片共計4 張
    （參見同上偵查卷宗第8 頁至第9 頁）附卷可佐，核屬相符
    ，足認被告上開自白，確與事實相符。本案事證明確，被告
    上揭犯行，均堪認定。
三、核被告就犯罪事實欄一(一)至(三)部分所為，均係犯刑法第320
    條第1 項之普通竊盜罪。另按刑法上竊盜罪既遂未遂區分之
    標準，係採權力支配說，即行為人將竊盜之客體，移入一己
    實力支配之下者為既遂，若著手於竊盜，而尚未脫離他人之
    持有，或未移入一己實力支配之下者，則為未遂（最高法院
    84 年 度臺上字第2256號判決要旨參照）。被告就犯罪事實
    欄一(一)至(三)部分，均已將竊盜之客體移入一己實力支配之下
    ，應屬竊盜既遂。又被告所犯上開3 罪，犯意各別，行為互
    異，應分論併罰。按犯人在犯罪未發覺之前，向檢察官或司
    法警察官告知其犯罪，而不逃避接受裁判，即與刑法第六十
    二條規定自首之條件相符，不以言明自首並願受裁判為必要
    ，又該條所謂未發覺之罪，固非以有偵查犯罪權之機關或人
    員確知其人犯罪無誤為必要，而對於其發生嫌疑時，即得謂
    為已發覺；但此項對犯人之嫌疑，仍須有確切之根據得為合
    理之可疑者，始足當之，若單純主觀上之懷疑，要不得謂已
    發生嫌疑（最高法院85年度臺上字第4908號判決要旨參照）
    ，是被告於有偵查犯罪權限之公務員尚未發覺其犯罪事實欄
    一(一)所示之1 次竊盜犯行前，主動向該管公務員自首，該次
    竊盜犯行而接受裁判等情，業有被告之警詢筆錄1 份在卷可
    查，爰依刑法第62條前段規定減輕其刑。另查，被告曾於93
    年間因施用第1 級毒品等案件，經本院以93年度訴字第687
    號、93年度訴字第1278號刑事判決分別判處有期徒刑10月、
    1 年確定後，經送監接續執行，於95年6 月16日因縮短刑期
    假釋出監並付保護管束，並於95年8 月19日保護管束期滿視
    為執行完畢等情，此有臺灣高等法院被告前案紀錄表、臺灣
    彰化地方法院檢察署刑案資料查註紀錄表各1 份存卷可考，
    其於5 年內故意再犯本案有期徒刑以上之3 罪，均為累犯，
    應依刑法第47條第1 項之規定各加重其刑，其中犯罪事實欄
    一(一)所示之普通竊盜罪部分，應先加後減。爰審酌被告正值
    青壯年，貪慾圖利，不思以合法正當途徑賺取所得，且其前
    於96年間因竊盜案件，經本院於96年4 月30日以96年度易字
    第470 號刑事判決分別判處4 月、4 月，應執行有期徒刑7
    月確定（尚未執行）等情，此有臺灣高等法院被告前案紀錄
    表1 份附卷可參，其竟不知悔改，仍犯本案竊取之上揭他人
    所有之財物，理應從重量刑，然本院參酌被告犯後坦承犯行
    且態度良好，所竊部分物品，業經被害人王清源取回，對被
    害人所生損害等其他一切情狀，各量處如主文所示之刑，並
    定其應執行之刑。又被告上揭所為之犯罪時間，均係在96年
    4 月24日以後所犯，核與中華民國96年罪犯減刑條例第2 條
    第1 項之應減刑規定不符，自均不予減輕其刑，附此敘明。
據上論斷，應依刑事訴訟法第299 條第1 項前段，刑法第320 條
第1 項、第47第1 項、第62條前段、第51條第5 款，刑法施行法
第1 條之1 第1 項、第2 項前段，判決如主文。
本案經檢察官吳芙如到庭執行職務。
中　　華　　民　　國　　96　　年　　8 　　月　　31　　日
                  刑事第八庭      法　官  唐中興
以上正本證明與原本無異。
如不服本判決，應於判決送達後10日內，向本院提出上訴書狀，
上訴書狀應「敘述具體上訴理由」，並按他造當事人之人數附繕
本。「切勿逕送上級法院」。
告訴人或被害人對於判決如有不服具備理由請求檢察官上訴者，
其上訴期間之計算係以檢察官收受判決正本之日期為準。
中　　華　　民　　國　　96　　年　　8 　　月　　31　　日
                                  書記官  施惠卿
【附錄本案判決論罪科刑法條全文】：
中華民國刑法第320條
意圖為自己或第3 人不法之所有，而竊取他人之動產者，為竊盜
罪，處5 年以下有期徒刑、拘役或5 百元以下罰金。
意圖為自己或第3 人不法之利益，而竊佔他人之不動產者，依前
項之規定處斷。
前2項之未遂犯罰之。
